【裁判字號】    92,軍上,22
【裁判日期】    921229
【裁判案由】    違反職役
【裁判全文】
臺灣高等法院高雄分院刑事判決                      九十二年度軍上字第二二號
    上  訴  人
    即  被  告  甲○○
右上訴人因違反職役案件，不服國防部高等軍事法院高雄分院九十二年度高判字第一
三五號中華民國九十二年十一月十日第二審判決（第一審判決案號：國防部南部地方
軍事法院九十二年和判字第五六六號；起訴案號：國防部南部地方軍事法院檢察署九
十二年平訴（一）字第五一七號），提起上訴，本院判決如左：
      主  文
上訴駁回。
      理  由
一、按軍事審判法第一百八十一條第五項規定，被告不服高等軍事法院宣告有期徒刑
    之上訴判決者，得以判決違背法令為理由，向高等法院提起上訴。是被告向高等
    法院提起上訴，應以高等軍事法院宣告有期徒刑之上訴判決違背法令為理由，係
    屬法定要件，如果上訴狀並未依據卷內訴訟資料，具體指摘原判決不適用何種法
    則或如何適用不當，或所指原判決之不法情事，顯與法律規定得向高等法院提起
    上訴理由之違法情形不相適合時，均應認其上訴違背法律上之程序。
二、本件原判決維持第一審判決，認上訴人甲○○係海軍陸戰隊基地警衛旅第一營第
    三連二兵，於民國九十一年七月二十九日十八時，自臺灣駐地休假離營，應於同
    年月三十一日二十一時假滿返營，竟因處理私事、不適應部隊生活與逾假畏罰等
    情，意圖長期脫免職役，逾假潛逃離去職役在外，迨九十二年八月十四日十六時
    四十分許，始於高雄市為警緝獲之事實，而論以上訴人甲○○觸犯陸海空刑法第
    三十九條第一項前段之意圖長期脫免職役而無故離去職役罪，係以上訴人甲○○
    對右揭事實業已坦承不諱，核與高雄市政府警察局九十二年八月十四日高市警刑
    偵專字第（０九二）0000000號通緝案件移送書所附筆錄記載情節相符，
    並經證人即與上訴人同連之一兵曾柏翔證述屬實，另上訴人離去職役，亦經國防
    部南部地方軍事法院檢察署通緝，有該署九十一年八月九日（九一）法平字第０
    四六八八號通緝書可佐，犯罪事證明確，並審酌及上訴人係遭緝獲且坦承犯行等
    一切情狀，而量處上訴人有期徒刑八月，核無不合，因而駁回上訴人在軍事法院
    第二審之上訴，並對上訴人所指摘量刑過重，詳予指駁，及敘明不予宣告緩刑之
    理由；經核原判決從形式上觀察，並無任何違背法令之處，上訴意旨並未具體指
    摘原判決有何違背法令，難謂已符合首揭上訴高等法院之要件，其上訴違背法律
    上之程序，應予駁回。
三、據上論斷，應依軍事審判法第二百零六條第一項、刑事訴訟法第三百九十五條前
    段，判決如主文。
中      華      民      國    九十二    年     十二     月    二十九    日
                              臺灣高等法院高雄分院刑事第五庭
                                  審判長法官  吳水木
        法官  洪慶鐘
                                        法官  趙文淵
右正本證明與原本無異。
不得上訴。
                                  法院書記官  吳新貞
中     華      民      國    九十二    年      十二    月    二十九    日


司法院資訊處製作；財團法人民間司法改革基金會備份。
